臺灣高雄地方法院刑事判決　　　　　　　 94年度訴字第870號
公　訴　人　臺灣高雄地方法院檢察署檢察官
被　　　告　甲○○
上列被告因違反毒品危害防制條例案件，經檢察官提起公訴（93
年度毒偵字第7134號、94年度毒偵字第378 號），本院於準備程
序進行中，被告為有罪之陳述，經告知簡式審判程序之旨，並聽
取公訴人及被告之意見後，本院合議庭裁定由受命法官獨任改依
簡式審判程序審理，並判決如下：
    主  文
甲○○連續施用第一級毒品，累犯，處有期徒刑壹年，扣案海洛
因貳包（其中壹包淨重零點零肆公克，空包裝重零點貳玖公克，
另壹包淨重貳點玖參公克，空包裝重零點貳陸公克）、含海洛因
殘渣之注射針筒壹支（量微無法析離）均沒收銷燬之。
    事  實
一、甲○○前因違反肅清煙毒條例等案件，經臺灣高等法院高雄
    分院於民國83年8 月31日以83年度上訴字第2209號判決應執
    行有期徒刑3 年5 月，褫奪公權3 年在案，又因違反肅清煙
    毒條例案件，經本院於84年3 月15日以84年度訴字第483 號
    判決處有期徒刑1 年8 月在案，甲○○入監執行後，於85年
    8 月28日縮短刑期假釋出監；其間又因施用毒品案件，經臺
    灣高雄地方法院檢察署檢察官聲請本院以88年度毒聲字第85
    2 號裁定送勒戒處所觀察、勒戒後，認有繼續施用毒品之傾
    向，再由臺灣高雄地方法院檢察署檢察官聲請本院以88年度
    毒聲字第1481號裁定令入戒治處所施以強制戒治1 年，後因
    戒治執行已滿3 月且評定合格，認無繼續戒治之必要，經臺
    灣高雄地方法院檢察署檢察官聲請本院以88年度毒聲字第48
    43號裁定停止戒治，所餘戒治期間付保護管束，其後復因違
    反保護管束應遵守事項情節重大，再由臺灣高雄地方法院檢
    察署檢察官聲請本院以89年度毒聲字第528 號裁定撤銷停止
    戒治，復令入戒治處所施以強制戒治，於90年6 月9 日強制
    戒治執行完畢而於翌日釋放出所，並由臺灣高雄地方法院檢
    察署檢察官於90年11月6 日以90年度戒毒偵字第1187號為不
    起訴處分在案；而首揭假釋亦經撤銷，經入監執行殘刑後，
    於92年7 月17日縮短刑期執行完畢；又因施用第1 級毒品案
    件，經臺灣高雄地方法院檢察署檢察官於93年8 月17日以93
    年度毒偵字第3998號聲請以簡易判決處刑後，經本院於93年
    10月29日以93年度訴字第2462號判決處有期徒刑10月，於同
    年12月10日確定在案（尚未執行）。詎甲○○猶未悛悔，於
    前開強制戒治執行完畢釋放後5 年內，基於施用第1 級毒品
    之概括犯意，自93年10月30日至94年1 月2 日晚間，在高雄
    縣鳥松鄉夢裡村西巷43號住處、高雄縣市各工地等地點，以
    注射針筒施打之方式，連續施用第1 級毒品海洛因多次，平
    均約1 日施用2 次。嗣分別於93年11月20日上午10時40分許
    ，在高雄縣鳳山市○○路與和平路口為警查獲，並扣得海洛
    因1 包（淨重0.04公克，空包裝重0.29公克）、甲○○所有
    供施用海洛因之注射針筒1 支（含有微量海洛因殘渣無法析
    離）；又於94年1 月3 日凌晨1 時許，在高雄市○○區○○
    路與林森路口為警查獲，並扣得海洛因1 包（淨重2.93公克
    ，空包裝重0.26公克）。
二、案經高雄縣政府警察局鳳山分局及高雄市政府警察局保安警
    察大隊報告臺灣高雄地方法院檢察署檢察官偵查起訴。
    理  由
一、本件被告甲○○所犯係毒品危害防制條例第10條第1 項之施
    用第1級毒品罪，其法定刑係死刑、無期徒刑、最輕本刑為3
    年以上有期徒刑以外之罪，被告於準備程序進行中就被訴事
    實為有罪之陳述，經告知簡式審判程序之旨，並聽取其與公
    訴人之意見後，本院認無不得或不宜改依簡式審判程序進行
    之情事，爰依刑事訴訟法第273 條之1 第1 項、第284 條之
    1 規定，裁定本件由受命法官獨任改依簡式審判程序審理，
    合先敘明。
二、訊據被告甲○○對於前揭施用第1 級毒品海洛因之事實供承
    不諱，而其先後2 次為警所採尿液經送鑑驗結果，均呈嗎啡
    陽性反應，分別有高雄縣政府衛生局93年11月29日93煙檢字
    第2829號煙毒尿液檢驗成績書暨高雄縣政府警察局鳳山分局
    93年度查獲毒品嫌犯尿液流程管制清冊、高雄市立凱旋醫院
    濫用藥物尿液檢驗報告（轉碼編號00000000）暨高雄市政府
    警察局保安警察大隊特勤中隊偵辦毒品危害防制條例嫌疑人
    尿液採證代碼對照表附卷可稽。又被告第1 次為警查獲所扣
    得白粉1 包、注射針筒1 支經送鑑驗結果，其中白粉1 包確
    含海洛因成分，淨重0.04公克，空包裝重0.29公克，有卷附
    法務部調查局93年12月9 日調科壹字第220018766 號鑑定通
    知書可憑，而注射針筒1 支亦含有海洛因成分殘留，有卷附
    高雄醫學大學附設中和紀念醫院編號0000-000號檢驗報告為
    據，至被告第2 次為警查獲所扣得白粉1 包經送鑑驗結果亦
    含海洛因成分，淨重2.93公克，空包裝重0.26公克，此有法
    務部調查局94年2 月1 日調科壹字第220019117 號鑑定通知
    書在卷可按。上開事證足徵被告之自白與事實相符，堪予採
    信。而被告前因施用毒品案件，經臺灣高雄地方法院檢察署
    檢察官聲請本院以88年度毒聲字第85 2號裁定送勒戒處所觀
    察、勒戒後，認有繼續施用毒品之傾向，再由臺灣高雄地方
    法院檢察署檢察官聲請本院以88年度毒聲字第1481號裁定令
    入戒治處所施以強制戒治1 年，後因戒治執行已滿3 月且評
    定合格，認無繼續戒治之必要，經臺灣高雄地方法院檢察署
    檢察官聲請本院以88年度毒聲字第4843號裁定停止戒治，所
    餘戒治期間付保護管束，其後復因違反保護管束應遵守事項
    情節重大，再由臺灣高雄地方法院檢察署檢察官聲請本院以
    89年度毒聲字第528 號裁定撤銷停止戒治，復令入戒治處所
    施以強制戒治，於90年6 月9 日強制戒治執行完畢而於翌日
    釋放出所，並由臺灣高雄地方法院檢察署檢察官於90年11月
    6 日以90年度戒毒偵字第1187號為不起訴處分；又因施用第
    1 級毒品案件，經臺灣高雄地方法院檢察署檢察官於93年8
    月17日以93年度毒偵字第3998號聲請以簡易判決處刑後，經
    本院於93年10月29日以93年度訴字第2462號判決處有期徒刑
    10月，於同年12月10日確定在案（尚未執行）等情節，有臺
    灣高等法院被告前案紀錄表、在監在押全國紀錄表、臺灣高
    雄地方法院檢察署檢察官90年度戒毒偵字第1187號不起訴處
    分書、本院93年度訴字第2462號判決書在卷可參，堪認被告
    確於前開強制戒治執行完畢釋放後5 年內，再犯本件施用第
    1 級毒品海洛因之罪。綜上所述，本件事證明確，被告犯行
    洵堪認定，自應依法論科。
三、核被告所為，係犯毒品危害防制條例第10條第1 項之施用第
    1 級毒品罪。被告持有海洛因之低度行為為其施用海洛因之
    高度行為所吸收，毋庸另論。被告先後多次施用海洛因行為
    之時間緊接，所犯構成要件相同，顯係基於概括犯意而為，
    應依刑法第56條連續犯規定論以一罪，並加重其刑。又被告
    前因違反肅清煙毒條例等案件，經臺灣高等法院高雄分院於
    83年8 月31日以83年度上訴字第2209號判決應執行有期徒刑
    3 年5 月，褫奪公權3 年在案，又因違反肅清煙毒條例案件
    ，經本院於84年3 月15日以84年度訴字第483 號判決處有期
    徒刑1 年8 月在案，被告入監執行後，於85年8 月28日縮短
    刑期假釋出監，其後假釋經撤銷而入監執行殘刑後，於92年
    7 月17日縮短刑期執行完畢等情節，有臺灣高等法院被告前
    案紀錄表、在監在押全國紀錄表附卷可按，其於有期徒刑執
    行完畢5 年內，再犯本件有期徒刑以上之罪，為累犯，應依
    刑法第47條規定遞加重其刑。茲審酌被告前因施用毒品案件
    ，經觀察、勒戒與強制戒治及判刑後，猶未悛悔而再為本件
    連續施用毒品犯行，足見其毒癮匪淺，然念其犯後尚能供承
    犯行，態度良好，且毒癮戒絕確實不易，又其施用毒品乃戕
    害自身健康而未直接危害他人，以及犯罪之動機、目的、手
    段、次數等一切情狀，量處如主文所示之刑，以資懲儆。扣
    案海洛因2 包（其中1 包淨重0.04公克，空包裝重0.29公克
    ，另1 包淨重2.93公克，空包裝重0.26公克）、含海洛因殘
    渣之注射針筒1 支（量微無法析離），不問屬於犯人與否，
    均應依毒品危害防制條例第18條第1 項前段規定，諭知沒收
    銷燬之。
據上論斷，應依刑事訴訟法第273 條之1 第1 項、第299 條第1
項前段，毒品危害防制條例第10條第1 項、第18條第1 項前段，
刑法第11條、第56條、第47條，判決如主文。
本案經檢察官黃碧玉到庭執行職務。
中　　華　　民　　國　　94　　年　　10  　月　　13  　日
      鳳山刑事第2 庭法　官  譚德周
以上正本證明與原本無異。
如不服本判決，應於收受送達後10日內向本院提出上訴書狀。
中　　華　　民　　國　　94　　年　　10　　月　　13　　日
 　　　　　　       書記官  廖美玲
附錄法條：毒品危害防制條例第10條第1 項
毒品危害防制條例第10條
施用第一級毒品者，處 6 月以上 5 年以下有期徒刑。
施用第二級毒品者，處 3 年以下有期徒刑。
